臺灣高等法院交通事件裁定　　　　　　　　　　　　93年度交抗字第960號
　　抗　告　人
　　即受處分人　甲○○
上列抗告人因違反道路交通管理處罰條例案件，不服臺灣臺北地
方法院中華民國93年11月30日裁定（93年度交聲字第1086號），
提起抗告，本院裁定如下：
    主  文
抗告駁回。
    理  由
一、按汽車駕駛人在禁止左轉路段迴車者，處二百元以上六百元
    以下罰鍰（折合新臺幣〈下同〉六百元以上一千八百元以下
    ），道路交通管理處罰條例第49條第3 款定有明文，並依同
    條例第63條第1 項第1 款記違規點數一點。
二、原裁定認異議人即受處分人甲○○於民國93年5 五月27日十
    六時十分許，駕駛車牌ＥＨ－4923號自小客車，沿臺北市○
    ○路由北往南行駛至肇事處向北迴轉時，左側保險桿與沿同
    路南往北行駛之車牌Ｚ8 －5863自小客車左後葉子板擦撞肇
    事，經臺北市政府警察局中山分局警員認為受處分人違反道
    路交通管理處罰條例第49條第3 款之規定，當場掣單舉發，
    受處分人於到案日期前向原處分機關提出申訴，經原處分機
    關請舉發單位調查結果，仍認受處分人有前開違規行為等情
    ，異議意旨雖以：伊並非於龍江路該處路口迴車，而係先前
    進入中正國小後自中正國小西側校門駛出，受阻於其他車輛
    ，遂暫停路中南向車道內，員警所據以舉發之違規事實，並
    無人親眼所見亦無人證，員警所為談話筆錄並非真實云云。
    經查：本件異議人之上開違規迴轉行徑，業經其供認「我車
    臨停準備迴轉，待南北車輛較少，我車起步迴轉時南北方向
    有一輛車牌Ｚ8 －5863自小客車沒有讓我繼續」等情不諱，
    核與證人即車牌Ｚ8 －5863駕駛人吳怡宏所證「號誌為綠燈
    我車自行進入路口時，見對向有輛車牌ＥＨ－49 23 號自小
    客車打左側方向燈，還未轉彎，當我車直行通過路口時，左
    後保險桿葉子板為車牌ＥＨ－4923自小客左前保險桿撞擊」
    等語相符，有臺北市政府警察局中山分局交通分隊所製作之
    交通事故現場圖及交通事故談話記錄表在卷可稽，異議人任
    意迴轉舉止甚為灼然。何況觀諸其於上開現場圖、談話記錄
    表皆有簽名並按捺指印無誤，如員警所為紀錄並非確實，異
    議人何不當場提出異議要求更正，遍查卷內所附談話記錄及
    事故現場圖，並無異議人異議之內容，顯然當時警員所為之
    談話記錄及事故現場圖，已經異議人確認為真。異議人事後
    翻異誆稱未曾迴轉、無人證及員警記錄不符云云，非特信口
    雌黃，更屬事後避重就輕之詞，殊不可採。因認本件違規事
    實已經明確，原處分機關依道路交通管理處罰條例第49條第
    3 款之規定（贅載第1 項）及同條例第63條第1 項第1 款裁
    罰異議人九百元並計違規點數一點，核無不當，異議人聲明
    異議為無理由，予以駁回。
三、抗告意旨略以：（一）伊供認「臨停準備迴轉」，並未自述
    為連續南向行駛後迴轉，伊實為由國小校門口起步左轉，伊
    所謂「迴轉」字意，是在該現場二十分鐘之總體分段動向。
    （二）伊當場提出異議並拒絕簽名，然而員警則謂以若不簽
    名將來到警局還是要簽名，後以車輛當時為靜止一詞被註於
    後與伊妥協，此為伊簽名並按捺指印無誤之原因。（三）所
    引證人供詞中並未指稱伊往南行駛至肇事處向北迴轉時情事
    。（四）事故現場已在員警到達前破壞殆盡，應無法提供任
    何相關現場圖以做證據。（五）原審裁定以「誆稱」、「非
    特信口雌黃」、「更屬事後避重就輕」等人身攻擊語言陳述
    ，顯然對伊已有違法之事先入為主意識，已造成不公之事實
    灼然云云。
四、按交通警員掣單舉發違反道路交通管理處罰條例所列之違規
    事實，本質上為行政處分，依法就特定具體事項所為具公法
    上效果之單方行政行為，基於公務員為公法上行為具有公信
    力之原則，該行政處分當可被推定為真正，其據以依法處分
    之事實認定亦為正確無誤，本此公信原則，立法者乃賦予行
    政機關制定違反道路交通事件統一裁罰基準及處理細則，使
    執勤警員得當機處分，以達維護交通秩序、安全之行政目的
    。舉發警員乃依法執行交通勤務之公務員，其執行公權力時
    ，除有證據證明其有違法情事或其品性有顯然之瑕疵外，原
    則上應推定其行為係真正且可信；又其與抗告人素無仇隙，
    應無故入抗告人有上揭違規事實之必要，又參以交通事故談
    話紀錄表所載：車牌Ｚ8 －5863號小自客車左後保險桿葉子
    板微凹及抗告人所駕之車牌ＥＨ－4923自小客左前保險桿擦
    痕之車損情形，應認證人即車牌Ｚ8 －5863號駕駛吳怡宏所
    為之證言為可採，且所證與事實相符。本件抗告人甲○○未
    就執勤員警之舉發有誤提出確實證據以供調查，此外，亦無
    任何證據足資證明舉發警員有捏造事實違法取締之情事，則
    執勤警員本其維持交通秩序、安全職責所為之舉發，自應受
    到合法、正確之推定。至於抗告人所為當場提出異議並拒絕
    簽名，而遭員警以若不簽名將來到警局還是要簽名，後以車
    輛當時為靜止一詞被註於後與伊妥協，為伊簽名並按捺指印
    無誤之原因及事故現場已在員警到前破壞殆盡等之辯解，迄
    未提出證據以供佐證，抗告人尚不得執上開辯稱為其有利之
    認定。是本件抗告人之辯解難認可採，抗告人有於上開時、
    地駕駛機車不遵守禁止左轉路段迴車之違規行為，洵堪認定
    。原審以原處分機關依道路交通管理處罰條例第49條第3 款
    之規定（贅載第1 頁）及同條例第63第1 項第1 款之規定，
    裁處抗告人罰鍰九百元，並記違規點數一點，並無不當，而
    駁回抗告人於原審之異議，尚無不合，抗告人之抗告為無理
    由，應予駁回。
五、據上論結，應依道路交通案件處理辦法第26條，刑事訴訟法
    第412 條，裁定如主文。
中　　華　　民　　國　　94　　年　　1 　　月　　11　　日
                  臺灣高等法院交通法庭
                          審判長法  官  葉騰瑞
                                法  官  魏新國
                                法  官  莊明彰
以上正本證明與原本無異。
不得再抗告。
                                書記官  廖婷璇
中　　華　　民　　國　　94　　年　　1 　　月　　11　　日
